臺灣桃園地方法院刑事判決
111年度交易字第92號
公  訴  人  臺灣桃園地方檢察署檢察官
被      告  吳政宏



上列被告因公共危險案件，經檢察官聲請簡易判決處刑（110年
度速偵字第4362號），本院認不宜以簡易判決處刑（原案號：11
0年度壢交簡字第2318號），改依通常程序審理並判決如下：
    主  文
吳政宏犯修正前刑法第185條之3第1項第1款之罪，累犯，處有期
徒刑玖月。
    事  實
吳政宏於民國110年10月3日晚間6時許至同日晚間9時許止，在桃
園市○鎮區○○路○○段00巷00弄0號住處飲用高粱酒後，明知酒後已
達不能安全駕駛動力交通工具之程度，仍基於不能安全駕駛動力交
通工具之犯意，於110年10月4日上午6時許，自住處無照騎乘車
牌號碼000-000號普通重型機車至地址不詳之公司上班，嗣於同
日中午11時自公司騎乘上開機車至平鎮區中庸路土地公廟休息，
再於同日下午2時許繼續騎乘上開機車上路，迄同日下午2時16分
許行經桃園市○鎮區○○○路00○0號時，不勝酒力自摔倒地，經到場
處理車禍警員於同日下午2時38分施以吐氣酒精濃度測試，發現
吳政宏吐氣酒精濃度達高達每公升1.79毫克，始悉上情。
    理  由
一、本判決援引之供述及非供述證據，均係依法取得，並經本院
    於審理期日踐行合法之調查，檢察官及被告吳政宏迄本院言
    詞辯論終結前，皆未爭執其證據能力，自得採為判決之基礎
    。
二、上開事實，業據被告於警詢、偵查及審理時均坦承不諱（見
    速偵卷第23-27、87-88頁、本院卷第26、30頁），復有職務
    報告、酒精測定紀錄表、舉發違反道路交通管理事件通知單
    、事故現場圖、道路交通事故調查報告表、道路交通事故照
    片黏貼紀錄表、公路電子閘門頁面為證（見速偵卷第37、39
    、41、43、45-47、49-60、61頁），足認被告之任意性自白
    與事實相符，可以採信。從而，本案事證明確，被告犯行堪
    以認定，應依法論科。
三、論罪
　㈠新舊法比較：刑法第185條之3第1項於111年1月28日修正公布
    ，於111年1月30日施行，修正後刑法第185條之3第1項，將
    有期徒刑及得併科之罰金均提高，經比較新舊法後，以修正
    前之刑法第185條之3第1項較有利於被告，故本案應適用修
    正前刑法第185條之3第1項第1款規定論罪。
　㈡罪名：核被告所為，係犯修正前刑法第185條之3第1項第1款
    之罪。又被告基於同一不能安全駕駛之犯意，於同日緊密時
    間內三度騎乘機車上路，侵害同一公共法益，各行為獨立性
    極為薄弱，依一般社會健全觀念，在時間差距上難以強行分
    開，應視為數個舉動接續實行，論以接續犯之一罪（聲請簡
    易判決處刑書漏載之騎車上路過程，應由本院逕予更正）。
四、量刑
　㈠累犯：被告有如附表編號6所示科刑及執行完畢情形，有臺灣
    高等法院被告前案紀錄表可稽（見本院卷第11-16頁），被
    告於有期徒刑執行完畢後5年內，再犯本案有期徒刑以上之
    罪，為累犯。又附表編號6所執行完畢之罪與本案同為酒後
    駕車之公共危險罪，顯見被告未因執行完畢受有警惕，對刑
    罰反應薄弱並具特別惡性，是據司法院大法官釋字第775號
    解釋意旨審酌後，認依刑法第47條第1項規定加重被告本案
    之刑，並無過苛之處，爰依法加重其刑。
　㈡刑度：審酌被告經測得吐氣酒精濃度達每公升1.79毫克，人
    體由從事複雜動作障礙、駕駛能力變差漸進至噁心、嘔吐、
    呆滯木僵、迷罪之狀態，被告卻不顧自身與用路人之生命、
    身體及財產安全，堅騎機車上路，終因不勝酒力自摔倒地，
    且被告已有如附表所示6次酒後騎車行為，其中5次的吐氣酒
    精濃度都超過每公升1.00毫克以上，屢遭判刑仍不收斂行為
    ，堪認素行不佳，自應嚴予非難。次審酌被告坦承犯行、年
    齡、高職畢業、業工之智識程度、自陳家境勉持、身心狀況
    及家庭生活情形等一切事由，量處如主文所示之刑，以資懲
    儆。
五、據上論斷，依刑事訴訟法第452條、第299條第1項前段，判
    決如主文。
本案經檢察官雷金書聲請簡易判決處刑，檢察官林奕瑋到庭執行
職務　　
　　
中　　華　　民　　國　　111 　年　　4 　　月　　29　　日

                刑事第八庭    法　官　  葉作航
以上正本證明與原本無異。
如不服本判決應於收受判決後20日內向本院提出上訴書狀，並應
敘述具體理由。其未敘述上訴理由者，應於上訴期間屆滿後20日
內向本院補提理由書(均須按他造當事人之人數附繕本)「切勿逕
送上級法院」。 

　　　　　　　　　　　　　　　書記官　林希潔
　　　　　　　　　　　　　　　
中　　華　　民　　國　　111 　年　　5 　　月　　2 　　日

附表：（時間均為民國，元均為新臺幣）　
編號 判決法院與案號 犯罪時間 交通工具種類 刑度 吐氣所含酒精濃度 （MG/L） 是否肇事 執行情形 於本案是否構成累犯 1 本院96年度壢交簡字第532號 96年1月16日 機車 拘役50日 1.01 否 96年10月22日拘役易科罰金執畢 否 2 本院99年度壢交簡字第2928號 99年8月24日 機車 有期徒刑3月 1.2 否 100年2月24日徒刑易科罰金執畢 否 3 本院101年度壢交簡字第2523號 101年9月2日 機車 有期徒刑4月 1.32 否 101年10月29日徒刑易科罰金執畢 否 4 本院104年度審交簡字第78號 103年12月24日 機車 有期徒刑5月 1.00 否 104年6月11日徒刑易科罰金執畢 否 5 本院105年度壢交簡字第731號 105年4月21日 機車 有期徒刑6月，併科罰金3萬元 0.53 否 105年8月23日徒刑易科罰金、罰金執畢 否 6 本院107年度壢交簡字第1565號 107年7月8日 機車 有期徒刑6月，併科罰金20萬元 1.51 否 有期徒刑於108年4月23日執畢、罰金於108年4月25日執畢 是 
修正前刑法第185-3條
駕駛動力交通工具而有下列情形之一者，處二年以下有期徒刑，
得併科二十萬元以下罰金：
一、吐氣所含酒精濃度達每公升零點二五毫克或血液中酒精濃度
    達百分之零點零五以上。
二、有前款以外之其他情事足認服用酒類或其他相類之物，致不
    能安全駕駛。
三、服用毒品、麻醉藥品或其他相類之物，致不能安全駕駛。
因而致人於死者，處三年以上十年以下有期徒刑；致重傷者，處
一年以上七年以下有期徒刑。
曾犯本條或陸海空軍刑法第五十四條之罪，經有罪判決確定或經
緩起訴處分確定，於五年內再犯第一項之罪因而致人於死者，處
無期徒刑或五年以上有期徒刑；致重傷者，處三年以上十年以下
有期徒刑。